# 结构化产品并表

提问人：z239239 时间：2015-03-23 19:44:23
A证券公司下设B基金公司和C直投公司两家子公司，B基金公司设立F资产管理计划，担任管理计划的管理人。F资产管理计划为分级产品，按4:1比例募集设立，C公司认购全部优先级，占总份额的80%，其他投资者认购劣后，占比20%。根据合同约定，优先级享有8.5%预期收益率，其他投资者对享有产品剩余收益，并且以自己的投资额对优先级承担保本义务。A证券是否需要将F资产管理计划纳入合并报表范围。 个人意见：虽然从合并报表角度，A集团公司对F产品享有的可变回报较高（初步测算高于40%），但仍不能纳入合并范围。因为，从F资产管理计划的个别报表看，C公司享有固定回报，C公司的投资对于F管理计划而言，符合负债的定义(类似优先股)，并不构成权益，所以A证券公司将F资产管理计划纳入合并范围，并不合适。 请教，陈版及各位大侠，不知我的理解是否正确。

回答人：chenyiwei
你的理解有一定的合理性，A集团公司对F产品享有的可变回报的量级可能较大，但其可变性并不大，这会影响到其主导相关活动的动机和能力。但这样的结构安排似乎很少见，一般都是发起人及其关联方认购劣后级，外部投资者认购优先级。

提问人：z239239 时间：2015-03-27 21:04:26
陈版，如果C直投公司，购买B基金公司的专项管理计划，专项计划为通道类业务，且未债权类业务，预期收益率固定的8%，B基金公司仅收取0.1%的手续费。此时是否需要将专项管理计划纳入合并报表？
我个人理解，从A证券公司合并报表角度看，投资的决策和风险都是A做出的，虽然C直投公司、B基金公司均享有的是固定回报，可变性较小。但A证券合并报表层面承受全部风险和收益。纳入合并报表更为合适。
但这里也存在一个问题，如果C公司找体外的其他公司做产品的管理人，似乎就无需并表。

回答人：chenyiwei
基本可以这样理解。对于系统外的管理人的影响问题，关键是看管理人这个角色对于相关活动决策的作出是否为实质性的，以及管理人是否为代理人等因素。